臺灣高雄地方法院刑事判決           100年度審易字第2165號
公  訴  人  臺灣高雄地方法院檢察署檢察官
被      告  張清華
被      告  陳秀雲
上列被告因傷害案件，經檢察官提起公訴（100年度偵字第10143號）
，本院判決如下：
    主  文
本件公訴不受理。
    理  由
一、公訴意旨如附件檢察官起訴書所載。
二、按告訴乃論之罪，告訴人於第一審辯論終結前，得撤回其告
    訴；又告訴經撤回者，法院應諭知不受理之判決，刑事訴訟
    法第238條第1項，及第303條第3 款定有明文。
三、本件被告二人因互毆之傷害案件，經檢察官提起公訴，認被
    告二人均係犯刑法第277 條第1 項之傷害罪。依同法第287
    條前段之規定，須告訴乃論。茲因被告二人業已達成和解，
    並互相撤回對對方之傷害告訴，有本院刑事案件移付調解簡
    要紀錄、雙方撤回告訴聲請狀各1 份在卷可查，揆諸前開說
    明，爰不經言詞辯論，逕為諭知不受理之判決。
據上論斷，應依刑事訴訟法第303條第3款、第307條，判決如主
文。
中    華    民    國   100    年    7     月    19    日
                  刑事第十庭    法  官  張震
以上正本證明與原本無異。
如不服本判決應於收受判決後10日內向本院提出上訴書狀，並應
敘述具體理由。其未敘述上訴理由者，應於上訴期間屆滿後20日
內向本院補提理由書(均須按他造當事人之人數附繕本)「切勿逕
送上級法院」。
中    華    民    國  100     年    7     月    19    日
                                書記官  邱家銘
附件：
臺灣高雄地方法院檢察署檢察官起訴書
                                    100年度偵字第10143號
    被      告  張清華  男  45歲（民國○○年○月○○日生）
                        住高雄市○○區○○里○○路119巷
                        19號
                        國民身分證統一編號：Ｚ000000000號
    被      告  陳秀雲  女  43歲（民國○○年○月○○日生）
                        住高雄市○○區○○路87巷43號
                        居高雄市○○區○○路永存巷32號5
                        樓
                        國民身分證統一編號：Ｚ000000000號
上列被告因傷害案件，已經偵查終結，認應提起公訴，茲將犯罪
事實及證據並所犯法條分敘如下：
        犯罪事實
一、張清華係張雲連之子，張雲連因陳秀雲向其承租高雄市○○
    區○○路87巷43號之房屋未繳付房租，不欲再將前開房屋出
    租予陳秀雲，即要求張清華至陳秀雲承租之前開房屋，將電
    動門搖控器拆除，張清華與姪子張志於民國100年3月6日
    13時許，到達前開地點欲拆除搖控器時，見該屋大門口有腳
    踏車，即將腳踏車挪移，陳秀雲在屋內見狀，隨即跑出屋外
    與張清華發生口角並徒手互毆，致張清華受有前頸及胸部紅
    瘀傷等傷害，陳秀雲則受有左臉頰及左耳部疼痛併右手中指
    挫傷等傷害。
二、案經張清華及陳秀雲訴由高雄市政府警察局岡山分局報告偵
    辦。
        證據並所犯法條
一、證據清單：
┌──┬────────────┬────────────┐
│編號│  證   據   方   法     │   待   證   事   實    │
├──┼────────────┼────────────┤
│ 1  │被告張清華於警詢及偵查中│被告陳秀雲毆打其，其曾回│
│    │之陳述                  │手之事實，惟辯稱：其是正│
│    │                        │當防衛云云。            │
├──┼────────────┼────────────┤
│ 2  │被告陳秀雲於警詢之陳述、│全部犯罪事實。          │
│    │偵查中之自白及於偵查中具│                        │
│    │結後之證述              │                        │
├──┼────────────┼────────────┤
│ 3  │國軍岡山醫院附設民眾診療│告訴人陳秀雲及張清華受有│
│    │服務處疾病診斷證明書及劉│上揭傷害之事實。        │
│    │光雄醫院診斷證明書各1份 │                        │
├──┼────────────┼────────────┤
│ 4  │個人戶籍資料（完整姓名）│被告張清華之父名為張雲連│
│    │查詢結果1紙             │之事實。                │
└──┴────────────┴────────────┘
二、核被告2人所為，係犯刑法第277條第1項之傷害罪嫌。
三、依刑事訴訟法第251條第1項提起公訴。
    此  致
臺灣高雄地方法院
中    華    民    國   100    年    5     月    19    日
                              檢  察  官   游淑玟
上正本證明與原本無異
中    華    民    國   100    年    5     月    31    日
                              書  記  官   楊文玲
所犯法條：
中華民國刑法第277條
傷害人之身體或健康者，處 3 年以下有期徒刑、拘役或 1 千元
以下罰金。
犯前項之罪因而致人於死者，處無期徒刑或 7 年以上有期徒刑
；致重傷者，處 3 年以上 10 年以下有期徒刑。